臺灣高雄地方法院刑事裁定　　　　　　 110年度聲判字第61號
聲　請　人　
即　告訴人　林春松
代　理　人　呂郁斌律師
被　　　告　侯明鋒　年籍住址詳卷
　　　　　　黃琬婷　年籍住址詳卷
上列聲請人即告訴人因被告偽造文書案件，不服臺灣高等檢察署
高雄檢察分署檢察長駁回再議之處分（110 年度上聲議字第1164
號，原不起訴處分案號：臺灣高雄地方檢察署110 年度醫偵字第
21號），聲請交付審判，本院裁定如下：
    主  文
聲請駁回。
    理  由
一、告訴及聲請交付審判意旨略以：被告侯明鋒、黃琬婷2 人原
    係財團法人私立高雄醫學大學附設中和紀念醫院（以下簡稱
    高醫）之醫師。聲請人林春松之妻即被害人林王佳美（業於
    民國99年12月11日死亡）前因查覺乳房部位之硬塊，於99年
    8 月3 日至高醫就診，由被告侯明鋒為其診療，並於同年8
    月9 日開刀切除右乳腫瘤。詎被告侯明鋒明知其進行上開手
    術時取出之腫瘤檢體大小僅有1.2 公分，無進行化學治療之
    必要，竟為不法牟取病患接受化療之健保業績利益，與被告
    即同院病理科醫師黃琬婷共同基於行使業務上登載不實文書
    之犯意聯絡，由被告黃琬婷在其業務上所掌之被害人手術檢
    體病理組織檢查報告上，偽造被害人腫瘤為2.8 公分之不實
    內容，再由被告侯明鋒提出予被害人而行使之，致被害人誤
    信為真而同意接受腫瘤化學治療。然被害人於高醫接受之手
    術為「乳房保留手術」，由美國醫學會編著之家庭醫學指導
    及聲請人檢附關於台灣大學醫院報導剪報內容可知，乳房癌
    在很小（即2 公分以下）可以進行「乳房保留手術」；再參
    以①被害人99年8 月3 日在市立大同醫院病歷，被告侯明鋒
    觸診後復以超音波掃描判定腫瘤大小為1.5 公分②被害人99
    年8 月3 日在高醫超音波檢查報告單之記載腫瘤大小為1.5
    公分③被害人99年8 月3 日在高醫乳房X 光攝影評定腫瘤大
    小為1.7 公分④被害人98年3 月17日在楠梓健仁醫院放射科
    做乳房攝像，結果推測是良性、大小不能標示⑤被害人98年
    4 月27日在健仁醫院做乳房超音波檢查，八項全部正常並無
    腫瘤⑥99年7 月27日在家中自行觸摸被害人腫瘤，認該腫瘤
    如宴席瓜子大小且厚度約0.5mm ⑦被害人99年8 月9 日在高
    醫之手術紀錄記載腫瘤大小僅1.2x1.0 公分，綜合上情可見
    被害人腫瘤大小為1.2x1.0 公分。且依被害人99年8 月9 日
    在高醫之手術護理紀錄，檢查皮膚完整性的選項打勾，被害
    人遺體雙乳房對稱、皮膚亦完整，沒有組織被切下陷情形，
    且手術刀痕8 公分是要取出哨兵淋巴結的刀痕，故病理組織
    檢查報告內記載腫瘤2.8x1.5x0.7 公分，有病徵乳房組織、
    皮膚、近期刀痕、淋巴結及乳頭被編號均與手術紀錄不符。
    以上足證被告侯明鋒、黃琬婷2 人均涉偽造文書罪嫌，聲請
    人不服原不起訴處分及駁回再議處分，依法聲請交付審判等
    語。
二、按告訴人不服上級法院檢察署檢察長或檢察總長認再議為無
    理由而駁回之處分者，得於接受處分書後10日內委任律師提
    出理由狀，向該管第一審法院聲請交付審判；法院認為交付
    審判之聲請不合法或無理由者，應駁回之；刑事訴訟法第25
    8 條之1 、第258 條之3 第2 項前段分別定有明文。查本件
    聲請人即告訴人就被告侯明鋒、黃琬婷涉犯偽造文書罪嫌，
    向臺灣高雄地方檢察署（下稱高雄地檢署）提出告訴，經該
    署檢察官偵查後以110 年度醫偵字第21號為不起訴處分（下
    簡稱原不起訴處分），聲請人不服又聲請再議，經臺灣高等
    檢察署高雄檢察分署（下稱高雄高分檢）檢察長認再議為無
    理由，以110 年度上聲議字第1164號駁回再議（下簡稱駁回
    再議處分）。聲請人於110 年6 月29日收受駁回再議處分書
    後，委任律師為代理人，於法定期間內即110 年7 月8 日具
    狀向本院聲請交付審判等情，業據本院依職權調取上開案卷
    核閱屬實，並有上開不起訴處分書、駁回再議處分書、送達
    證書、委任狀及刑事聲請交付審判狀上本院收狀戳章在卷可
    稽，是本件聲請合乎法定程式，合先敘明。
三、再按刑事訴訟法第258 條之1 規定告訴人得向法院聲請交付
    審判，核其立法意旨，係法律對於檢察官不起訴或緩起訴裁
    量權制衡之外部監督機制，此時，法院之職責僅在就檢察官
    所為不起訴或緩起訴之處分是否正確加以審查，藉以防止檢
    察機關濫權。依此立法精神，同法第258 條之3 第3 項規定
    ，法院就交付審判之聲請為裁定前，得為「必要之調查」，
    係指調查證據之範圍，應以偵查中曾顯現者為限，不可就告
    訴人新提出之證據再為調查，亦不可蒐集偵查卷宗以外之證
    據，否則將與刑事訴訟法第260 條之再行起訴規定混淆不清
    。又法院以裁定准予交付審判，其效力如同檢察官提起公訴
    ，自須以卷內所已存在之證據，已足認被告之犯罪嫌疑達到
    刑事訴訟法第251 條第1 項所定應提起公訴之程度，始得裁
    定交付審判。反之，即應認為交付審判之聲請為無理由，裁
    定駁回交付審判之聲請。末按犯罪事實應依證據認定之，無
    證據不得認定犯罪事實，刑事訴訟法第154 條第2 項定有明
    文；犯罪事實之認定，應憑證據，如未能發現相當證據，或
    證據不足以證明，自不能以推測或擬制之方法，以為裁判基
    礎；而認定不利於被告之事實，須依積極證據，苟積極證據
    不足為不利於被告事實之認定時，即應為有利於被告之認定
    ，更不必有何有利之證據。
四、經查：
（一）聲請人以被告侯明鋒、黃琬婷2 人涉有偽造文書罪嫌提起
      告訴，經高雄地檢署檢察官偵查結果認被告2 人犯罪嫌疑
      不足，而為不起訴處分，理由略以：
    1.被告侯明鋒於99年8 月9 日手術中將所切除之檢體隨即送
      請病理檢驗，高醫病理檢驗室於同日10時59分收受送檢之
      檢體，並記載病人姓名為「林王佳美」、病歷號碼「0000
      0000」等資訊，有高醫檢體簽收登錄表1 份在卷可稽；當
      時任職高醫病理科及製作本件病理組織檢驗報告之檢驗醫
      師林智鴻、被告黃琬婷於臺灣高等法院高雄分院104 年度
      醫上字第1 號民事案件審理時均證述：該檢體係在手術中
      將切除之組織先行送驗，其目的在確認是否有癌細胞存在
      ，並會將檢驗結果先以電話告知在手術中之醫師等語。是
      該檢體之送驗時程及送驗標的並無異常，且符合先將手術
      中切除之檢體送驗之醫療常規，告訴人質疑手術檢體非由
      被害人體內切除送驗一情，容有誤會。
    2.被告黃琬婷於前揭民事案件另具結證述：檢體送來後，會
      編一個病理編號，每個檢體都有自己的病理編號，我們在
      閱片時會核對病理編號來確認等語；此核與證人林智鴻於
      該案審理中證稱：在99年時我們簽收的部分已經完成電子
      化，所以會以電腦來記錄簽收的時間，本件也有，8 月9
      日上午10時59分及下午1 時50分都有送林王佳美檢體到病
      理科，在同一次手術的檢體，我們會編同一個號碼，也就
      是病理報告上的病理編號部分；我們電腦資訊系統中，檢
      體的簽收系統跟報告製作的系統是不同系統。在檢體簽收
      之後，會把檢體做編號，這時候就會進入病理報告的系統
      ，因為這兩次的檢體都是同一次手術的檢體，所以我們會
      把它編成同一個號碼等語大致相符，應堪採信。本件檢體
      既經電子簽收登錄程序，且除被告黃琬婷外，亦須由證人
      林智鴻檢驗確認，則亦可排除被害人之病理組織檢體遭錯
      置或誤植之可能性。
    3.被害人之手術記錄固記載手術切除的腫瘤大小為1.2x1.0
      公分，然被告侯明鋒前於高雄地檢署102 年度醫字第21、
      22號、高雄高分檢103 年度上聲議字第232 號業務過失致
      死案件中已供稱：此僅係手術時以肉眼觀看之大小，真正
      大小應以病理送檢之腫瘤為準，後續治療亦係以病理檢驗
      結果為準等語。而依病歷內手術同意書及手術說明同意書
      之記載，該手術名稱為乳房保留手術，手術內容含切除部
      分乳房及清除腋下淋巴腺，故所切除之組織體亦應含有長
      度、寬度及高（厚）度，然上開手術紀錄卻僅記載腫瘤大
      小約1.2 x1 .0 公分，並無厚（高）度之記載，足徵手術
      記錄上有關切除檢體大小之記載，應係單純以目測腫瘤部
      位大小為研判，而非經仔細測量之結果，依切除腫瘤手術
      中或手術後，醫師均會將切除之檢體送請病理檢驗，以確
      認該檢體之詳細情狀，當可認有關該切除乳房檢體之詳細
      資訊，仍應以病理組織檢查報告之記載為據，而非以手術
      記錄為準。況被告2 人與被害人僅為單純之醫病關係，雙
      方原先並不相識，則衡諸常情，被告2 人應無在手術中或
      手術後另持他人之檢體調包造假為被害人檢體之必要。告
      訴人所稱送驗檢體並非被害人之手術切除檢體，應屬其因
      誤解送驗流程所生之主觀臆測，尚難認與事實相符。
    4.告訴人雖曾指稱：被害人在就診前自行觸摸乳房硬塊，僅
      為如瓜子（1 元硬幣或鈕釦）大小，被告侯明鋒在門診時
      所為超音波及X 光檢查結果，亦記載約1.5x1.4 公分等語
      。惟手術記錄所載腫瘤情狀，僅為長、寬而無厚度，且僅
      係目測該腫瘤之形狀，而超音波或X 光檢查亦是經由儀器
      在身體外部為探測，並未實際接觸丈量該腫瘤實體，此與
      病理組織檢驗係就經切除之檢體為實體檢視後，將長、寬
      、厚度等資訊以工具量測得出數據，並不相同，則就檢體
      大小之判斷，自應以病理組織檢查資訊為據，較為適當。
    5.依被害人之病理組織檢查報告所載，送驗檢體腫瘤大小為
      2.8x1.5x7 公分，同時記載乳房大小為10.5x3.5x2，及皮
      膚大小為7x2.3 公分。而法醫解剖報告記載被害人右乳8
      點鐘方向外側有8 公分長之手術疤痕，可見病理組織檢查
      報告所載之檢體及皮膚尺寸，經與手術疤痕（縫合後）大
      小相較，尚屬合理。又被告黃琬婷於前揭民事案件中具結
      證述：我們有兩種病理切片，一種是在手術中由醫師切下
      部分組織，由我們判讀，確認是良惡性，再決定後來手術
      方式的冰凍切片；一種是開刀整個結束後才送檢體的常規
      切片。本件林王佳美的部分是這兩種檢體都有。冰凍切片
      一收到檢體，我們就要送到冰凍切片機切片，並且立刻判
      讀，判讀之後會打電話給當時在手術的醫師跟他說判讀的
      結果。本件當時作冰凍切片判讀的結果是浸潤性的乳癌，
      我們也有立刻跟當時開刀的侯醫師用電話說明。此份報告
      寫的是乳房保留手術，是浸潤性的乳癌，後面是浸潤的大
      小，第二行寫的是皮膚沒有被侵犯，第三行寫的是乳房深
      部邊緣沒有被侵犯，最後一行寫的是腋下淋巴結有一顆轉
      移。總共取下11顆淋巴結，其中有一顆有癌細胞轉移的現
      象。2.8x1.5 x0 .7 的部分是指冰凍切片送來的乳房組織
      的大小；10.5 x3 .5x2.0的部分是指整個手術結束之後，
      送來的乳房大小；7x2.3 的部分是指整個手術結束之後送
      來檢體，乳房上面皮膚的大小；1.5x1.5 的部分是指皮膚
      上面會有手術切開的痕跡的大小，這部分也是手術後送來
      檢體的切口，這個記載應該是在講手術中冰凍切片的傷口
      ；1.4x1.2x 0.5的部分是指送來的淋巴結中最大的那顆的
      大小，不過這些是大略測量等語；證人林智鴻亦證稱：在
      手術過程中就將檢體送交病理室檢驗，我們稱作術中緊急
      的冷凍切片。在手術過程中，如果病灶本質有可能會影響
      到接下來手術方式時，開刀的手術醫師就會送緊急冷凍切
      片。在緊急冷凍切片報告部分，我們會先用電話來通報，
      事後又會做一份正式的書面報告。手術中的送驗的檢體，
      當時是有用電話回報，回報的主要內容是說送驗的檢體有
      乳癌細胞的成份。10.5公分的那個記載是指手術完成後送
      來的檢體，而不是手術中緊急送來的那個檢體，手術中緊
      急送來的那個檢體是2.8x1.5x0.7 公分的那個檢體。附有
      皮膚的那個檢體是在手術後的那個等語，上開2 人證述內
      容互核大致相符，而依上開證述內容，本件送驗檢體係包
      括手術中及手術後之送驗檢體，而證人林智鴻、被告黃琬
      婷就各該檢體均為檢驗，手術中送驗部分，在為急速冷凍
      切片檢驗後，即先以電話告知被告侯明鋒，且在嗣後連同
      術送驗檢體在完成檢驗後一併以書面報告方式提出，則此
      項書面檢驗報告應較被告侯明鋒在手術中僅為目測判斷之
      記載為確實，可採為被害人送驗檢體真實情狀及尺寸之認
      定依據。況被告侯明鋒並無將檢體調包造假之動機與必要
      ，且依卷證資料為研判，亦無該檢體曾遭調包，或病理檢
      驗報告係偽造或不實之事證。
    6.告訴人復指稱：解剖報告記載並未發現癌細胞轉移等語。
      然病理檢驗係就手術中所切除之檢體是否有癌細胞存在等
      目的為檢驗判斷，依該檢驗判讀結果，被害人之癌細胞為
      右側侵襲性乳腺管道癌，腫瘤大小2.8 公分，淋巴腺11粒
      中有1 粒癌細胞轉移，組織分化為第3 級，癌組織分子生
      物學檢驗女性荷爾蒙接受器陰性，黃體素荷爾蒙陰性，人
      類第二型上皮細胞成長因子陰性，期列為第2 期末，可見
      被害人罹有乳癌且屬第2 期末。相對而言，解剖報告係在
      刑事案件追訴過程中為釐清被害人之死因，藉由解剖遺體
      之觀察檢視，判斷是否有非自然死亡之可能性，其目的顯
      非針對被害人有無罹患腫瘤之情狀而為觀察，況本案解剖
      時間距被害人死亡已逾2 個月之久（99年12月11日死亡，
      100 年2 月18日解剖），且被害人生前業經多次化學治療
      ，被害人身體器官之各項情狀，或已因化療、死亡及冰（
      解）凍遺體而產生變化。準此，經斟酌病理檢驗之目的、
      時程與解剖之時程、目的等因素，應認解剖報告縱記載未
      發現有乳癌細胞轉移之情形，因其並非針對有無癌細胞存
      在與否為檢驗，尚不足採為病理檢驗報告記載為錯誤之論
      據。
    7.告訴人另指稱：我查證過美國醫學會醫學文獻，乳房保留
      手術不會切除皮膚，但病理報告上卻有寫皮膚、乳頭、乳
      房組織也就是乳房裏的肉、淋巴結等，甚至還寫皮膚有病
      變；手術後林王佳美的乳房只有一條縫線，並沒有切除皮
      膚，護理紀錄也寫了皮膚保留完整，病理報告絕對是造假
      的等語。然病理組織檢查報告係就手術中切除之組織為檢
      驗，此部分應係指遭切除之乳房組織，且從該報告所載內
      容，除記載檢體腫瘤大小為2.8 ×1.5 ×7 公分，另並記
      載乳房大小為10.5×3.5 ×2 ，及皮膚大小為7 ×2.3 公
      分，可見該報告內容係就送驗檢體之全部為記載甚明。而
      系爭手術既係乳房保留手術，則術後乳房之狀態即非完全
      切除，仍可保留乳房外觀之完整。再者，證人林智鴻於前
      揭民事案件中證稱：依病理組織報告的常規，如果當時的
      檢體是有乳頭的話，必須在病理報告的每一個段落都要詳
      加說明乳頭有沒有被腫瘤侵犯的情況。但這份報告的病理
      主診斷、巨觀的描述和顯微鏡觀察的欄位都沒有乳頭被腫
      瘤侵犯的記載，我猜測在製作報告的過程中，因為對於乳
      癌的記載有一份例稿，是用勾選的方式來填寫處理，本件
      很有可能在勾選的時候，在這個地方是有勾選到，但是沒
      有去做修正。本件有沒有切除乳頭可以從病理主診斷的欄
      位來看，第一句話有提到BCS ，BCS 的意思是指乳房保留
      手術，這個手術本身的意思就是不包含乳頭。如果一個檢
      體有乳頭，我們就不會叫該檢體為BCS 等語；被告黃琬婷
      則於該案中證稱：我們將送驗檢體製作成玻片，在顯微鏡
      下去觀察、判讀後，會有一份底稿，我們是用勾選的方式
      ，有勾選的部分會留下來，其餘的部分就會被刪除。這個
      檢體應該沒有包含乳頭，因為他是乳房保留手術，這個地
      方應該是打字出現疏忽沒有刪除。實際上本件檢體並沒有
      乳頭的部分，因為本件是屬於乳房保留手術，如果有包含
      乳頭，就是廣泛型的全乳房切除手術，如果是這種手術，
      就乳頭部分會另外做切片檢驗是否有癌細胞的狀況。外科
      醫生他們在開刀時會切開類似眼睛的傷口，但是之後會縫
      合，縫合後就剩下類似一條線的傷口，所以無法從縫合後
      的傷口來判斷到底有無切除皮膚或切除多少的皮膚等語，
      上開證述核與本件病理組織檢查報告表格所示內容相符。
      斟酌上開病理檢查表格之製作方式，並參酌本件為乳房保
      留手術，該手術範圍並不會將乳頭一併切除情形，且若本
      件送驗檢體包括乳頭，則應會有乳頭部分是否有癌細胞之
      檢查報告等情，應認本件病理組織檢查報告上有關「乳頭
      （nipple）」部分之記載，應係在繕打製作過程中，因係
      以表格勾選方式所為之誤載。則告訴人雖執被害人遺體之
      乳房狀態，質疑病理檢驗報告內容之真實性，仍難憑此遽
      為不利於被告2 人之認定。
    8.至被告侯明鋒僅以目測方式測量手術檢體大小，即將未盡
      正確之檢體尺寸數據登載於手術紀錄，被告黃琬婷亦因勾
      選錯誤，致使病理檢驗報告出現關於「乳頭（nipple）」
      部分之誤載，惟渠2 人並非在明知不實之情況下所為之登
      載，且該等內容亦不影響被害人需否接受化學治療之判斷
      結果，尚無致生損害之虞，核與刑法行使業務上登載不實
      文書罪之構成要件尚有未符，自不得逕以是項罪責相繩等
      語。
（二）案經高雄高分檢駁回再議之理由略以：本案原不起訴處分
      書已針對聲請人之疑點詳述理由說明，依現有卷內資料難
      認本案被告2 人有成立業務上登載不實文書罪之可能，而
      聲請人再議所質疑之內容不足以撤銷原不起訴處分，本案
      事證已明，聲請人希望將手術紀錄及病理組織報告再送台
      大醫院或國防醫學院判讀，自屬無必要。本案原檢察官為
      不起訴處分之認定並無違誤，應予維持，聲請人執詞再議
      ，再議為無理由，應予駁回等語。
（三）原不起訴處分及駁回再議理由暨事證，業經本院調閱高雄
      地檢署110 年度醫偵字第21號偽造文書案及高雄高分檢11
      0 年度上聲議字第1164號偽造文書案全案卷證核閱屬實，
      聲請人聲請交付審判所指，已據檢察官於不起訴處分書及
      駁回再議處分書中指駁，並就聲請人指訴被告2 人涉犯之
      罪名為何不成立部分，為事實及法律上之判斷。本院審酌
      上開檢察官論斷之理由，亦未明顯有違反論理法則或經驗
      法則之情事。聲請人固以前述事由，稱被害人腫瘤非病理
      組織檢查報告記載之2.8 ×1.5 ×0.7 公分，而認被告2
      人均涉偽造文書罪嫌等語。然上揭一、①②③聲請人所指
      之事由部分，聲請人係以被告侯明鋒觸診、超音波及乳房
      X 光檢查結果為其論據，然因被害人接受該些項目檢查之
      日期均非於手術當日，術前檢查結果是否必然與手術當日
      腫瘤實際大小相同，已非無疑，況觸診、超音波或X 光檢
      查等均是透過儀器在病患身體外部探測，並未實際接觸或
      丈量腫瘤實體，檢查結果有其限制，故無從單憑該些外部
      探測結果與病理組織檢驗結果不甚相同，即遽認實際切除
      並直接量測檢體後始製作之病理組織檢查報告為不實，且
      此亦據原處分意旨說明甚詳。上揭一、④⑤聲請人所指理
      由部分，則係聲請人以被害人於98年間在建仁醫院2 次乳
      房檢查結果為論據，但該些時間點距被害人實際至高醫接
      受手術並採集檢體之時間均間隔1 年有餘，實無從憑此遽
      論病理組織檢查報告記載不實。上揭一、⑥聲請人所指事
      由部分，僅是由聲請人或被害人在家中自行徒手觸摸被害
      人患處之感受，核屬其等主觀認知，無從憑此個人經驗佐
      證經符合一定科學標準之臨床醫學方法採檢、量測後製作
      之病理組織檢查報告記載不實。至上揭一、⑦聲請人所指
      事由部分，被告侯明鋒於高雄地檢署102 年度醫字第21、
      22號、高雄高分檢103 年度上聲議字第232 號業務過失致
      死案件中已稱：此僅係手術時以肉眼觀看之大小，真正大
      小應以病理送檢之腫瘤為準等語。原處分意旨亦敘明因該
      手術紀錄並無檢體厚（高）度之記載，堪認檢體之詳細資
      訊仍應以病理組織檢查報告之記載為準，故無從憑此即認
      病理組織檢查報告記載不實，或認被告2 人涉有偽造文書
      罪嫌。
（四）聲請人另以美國醫學會編著之家庭醫學指導及檢附關於台
      灣大學醫院新聞剪報報導，指稱接受「乳房保留手術」之
      被害人腫瘤大小在2 公分以下等語。然觀諸聲請人所指美
      國醫學會編著之家庭醫學指導，並未明確記載「乳房保留
      手術」是在腫瘤大小若干情形下才可進行；而聲請人所附
      之新聞剪報內容亦是記載「所幸多名醫師都是一A 期別的
      肺癌，腫瘤大小在兩公分以下，只需手術切除，無需做化
      學治療」（見本院卷第43頁至第47頁），並未指明乳癌患
      者或「乳房保留手術」於臨床醫學領域是在符合何種情形
      下可以進行，是聲請人憑此推斷被害人腫瘤大小必在2 公
      分以下且無需接受化療，乃其個人主觀意見。至告訴人另
      以被害人99年8 月9 日之手術護理紀錄檢查皮膚完整性選
      項打勾，及被害人遺體雙乳房對稱、皮膚完整，沒有組織
      被切下陷情形，且手術刀痕8 公分是要取出哨兵淋巴結的
      刀痕等語，指稱被害人病理組織檢查報告記載不實，被告
      2 人涉有偽造文書罪嫌等語。然被告黃琬婷於前揭民事案
      件中已具結證稱：外科醫師在開刀時會切開類似眼睛的傷
      口，但是之後會縫合，縫合後就剩下類似一條線的傷口等
      語（見他字卷第161 頁），被告黃琬婷於該案非案件當事
      人，當時尚無利害衝突，其證述應可採信。況手術後外科
      醫師會將傷口縫合，則被害人手術護理紀錄檢查皮膚完整
      性選項打勾，實屬合理。而被害人是於99年8 月9 日在高
      醫接受乳房手術，死亡時間則是在同年12月11日，術後至
      死亡時間已間隔4 月，在此期間人體組織仍可能修復增生
      ，聲請人徒以被害人死亡後遺體照片樣貌稱被害人雙乳房
      對稱、皮膚完整，沒有組織被切下陷情形，病理組織檢查
      報告記載被害人有大腫瘤等檢體全部不實等語，尚不足採
      。又依卷附聲請人所簽立之「乳房腫瘤手術說明同意書」
      ，明確記載被害人於高醫接受之手術內容為「切除部分乳
      房及清除腋下淋巴腺」，有該手術同意書可參（見他字卷
      第135 頁至第136 頁），聲請人執詞稱被害人8 公分手術
      刀痕只是要取出哨兵淋巴結，與檢查報告所載乳房組織無
      關等語，顯有誤會。
五、綜上，經本院依職權調取上開偵查卷宗核閱結果，自現有卷
    內證據以觀，並未發現有何其他積極之證據足以證明被告2
    人確有聲請人所指述偽造文書犯行。檢察機關依據偵查結果
    ，認被告2 人之犯罪嫌疑均不足，依法為不起訴及駁回再議
    之處分，於事實調查程序及相關證據之評價、認定，均無違
    法或違背經驗法則、論理法則或其他證據法則之情事。聲請
    人仍執前詞認定被告2 人涉有刑責，即屬無據。本件實未達
    於起訴之門檻，交付審判之聲請為無理由，應予駁回。至聲
    請意旨希望將被害人手術紀錄及病理組織檢查報告除去高醫
    名稱、病人及醫師人名後檢送台大醫院或國防醫學院判讀，
    然依前揭關於交付審判制度之說明，本院尚不得蒐集偵查卷
    以外之證據，附此敘明。
六、據上論斷，依刑事訴訟法第258 條之3 第2 項前段，裁定如
    主文。
中    華    民    國   110    年    11    月    29    日
                  刑事第十三庭  審判長法  官  陳紀璋
                                      法  官  李怡蓉
                                      法  官  翁瑄禮
以上正本證明與原本無異。
不得抗告。
中    華    民    國   110    年    11    月    29    日
                                      書記官  夏鴻鈞